【裁判字號】    90,易,2498
【裁判日期】    901211
【裁判案由】    竊盜
【裁判全文】
臺灣桃園地方法院刑事判決                          九十年度易字第二四九八號
    公訴人  臺灣桃園地方法院檢察署檢察官
    被  告  甲○○
右列被告因竊盜案件，經檢察官提起公訴（九十年度偵字第一六四九二號），本院判
決如左：
    主  文
甲○○竊盜，累犯，處有期徒刑捌月，扣案之鑰匙貳支均沒收。
    事  實
一、甲○○前於民國（下同）八十五年間因違反麻醉藥品管理條例等案件，先後經臺
    灣新竹地方法院判處有期徒刑六月、七月，並定其應執行有期徒刑一年確定，而
    於八十六年九月二十六日執行完畢，竟仍不知悛悔，基於為自己不法所有之意圖
    ，於九十年九月十九日（起訴書誤載為十六日）一時許，在桃園縣八德市○○路
    土地公廟旁（起訴書誤載為六十號前），持其所有鑰匙二支竊得ＡＪＨ（起訴書
    誤載為ＳＪＨ）─２５２號機車乙輛（上開機車前於同年月十六日十時許，在桃
    園縣八德市○○路六十號前，曾遭第三人先行竊取後，始停放在上開地點），供
    己日常代步之用。嗣於九十年九月二十六日十五時五十分許，甲○○騎用上開機
    車行經桃園縣大溪鎮○○路一一七一巷十四號前時，為警攔檢查悉上情，並扣得
    上開機車乙輛（業據乙○○領回）及上開鑰匙二支。
二、案經桃園縣警察局中壢分局報請臺灣桃園地方法院檢察署檢察官偵查起訴。
    理  由
一、訊據被告甲○○固坦承於右揭時地將上開機車牽走，而遭警事後查獲，惟矢口否
    認右揭犯行，辯稱：伊當時係以收購舊貨為業，伊因見上開機車老舊所以將其載
    回住處，伊僅有使用過上開機車乙次而已，伊並無竊取上開機車之犯意云云。經
    查：被告右揭犯行業據其本人於警訊及偵查中供稱「當時我騎乘懸掛ＡＪＨ─２
    ５２重機車要到朋友家中，將機車停放於介壽路一一七一巷十四號前時，隨即警
    方在我短褲右口袋查獲開啟ＡＪＨ─２５２重機車鑰匙二支，帶我回刑事組偵辦
    （見偵查卷第五頁）」、「於九十年九月十九日凌晨一時許我在八德市○○路土
    地公廟旁見一部ＡＪＨ─２５２號重機車停放在該處，因當時沒有車，所以我就
    拿以前撿到的機車鑰匙插該機車電門鎖開啟騎乘（見偵查卷第五頁）」、「我在
    九十年九月十九日凌晨一點經過八德市○○路土地公廟旁看到該車停在那裡，我
    就拿自己的鑰匙發動騎走，我是偷來供自己代步之用（見偵查卷第二十頁）」等
    語明確，復有扣案之上開鑰匙二支，在卷可稽，應堪認定。又上開機車確係黃貴
    美所有前於九十年九月十六日即先遭第三人竊取後，再於右揭時地遭被告竊得騎
    走乙情，亦據證人乙○○於警訊中證稱「該重機車車號為ＡＪＨ─２５２號，
    ....，於九十年九月十六日十時在桃園縣八德市○○路六十號前失竊（見偵查卷
    第九頁）」等語屬實，並有上開機車之車籍作業系統查詢認可資料乙紙、車輛竊
    盜、車牌失竊資料個別查詢報表乙紙及贓物領據乙紙，在卷可稽，亦堪認定，且
    被告於取得上開機車後，復曾供作自己代步之用，是被告於右揭時地，顯有為自
    己不法所有之意圖，而竊取上開機車之行為，至為顯然。被告事後於本院審理時
    改稱其詞，辯稱其並沒有竊取上開機車云云，顯係事後卸責之詞，不足採信。被
    告犯行已臻明確，應予依法論科。
二、核被告所為，係犯刑法第三百二十條第一項之竊盜罪。被告前於八十五年間因違
    反麻醉藥品管理條例等案件，先後經臺灣新竹地方法院判處有期徒刑六月、七月
    ，並定其應執行有期徒刑一年確定，而於八十六年九月二十六日執行完畢，此有
    臺灣高等法院刑案被告全國前案紀錄表乙份可佐，其復於五年內再有期徒刑以上
    之本罪，為累犯，應依刑法第四十七條之規定加重其刑。爰審酌被告明知上開機
    車係他人所有之物，竟為供己日常代步之用，即持上開機車竊取之，已損及被害
    人黃貴美之權益及被告犯罪後之態度等一切情狀，量處如主文所示之刑，以資儆
    懲。至於扣案之上開鑰匙二支，均為被告所有供犯罪所用之物，業據本院認定如
    上，應依刑法第三十八條第一項第二款之規定，均宣告沒收之。
據上論斷，應依刑事訴訟法第二百九十九條第一項前段，刑法第三百二十條第一項、
第四十七條、第三十八條第一項第二款，罰金罰鍰提高標準條例第一條前段，判決如
主文。
本案經檢察官陳雅譽到庭執行職務。
中      華      民      國        九十      年    十二    月    十一    日
                          臺灣桃園地方法院刑事第四庭
                              法  官  林  晏  鵬
右正本證明與原本無異。
如不服本判決，應於判決送達後十日內向本院提出上訴狀( 應附繕本 )，上訴於
臺灣高等法院。
                              書記官  張  雅慧
中        華        民        國   九十   年   十二   月    十三    日
附錄法條：刑法第三百二十條
刑法第三百二十條
意圖為自己或第三人不法之所有，而竊取他人之動產者，為竊盜罪，處五年以下有期
徒刑、拘役或五百元以下罰金。
意圖為自己或第三人不法利益，而竊佔他人之不動產者，依前項之規定處斷。
前二項之未遂犯罰之。


司法院資訊處製作；財團法人民間司法改革基金會備份。
